# PAULA REIXACH BONNIN



## **CONTACTO**

**(** 690 91 73 46

paula.reixachbon@gmail.com

• 17600 Figueres

### PERFIL

Graduada en Ingeniería Informática, con gran motivación por especializarme en **desarrollo de frontend.** 

Cuento con experiencia profesional en proyectos de gran escala, tanto en frontend como backend

Soy muy detallista y acostumbrada al trabajo bajo presión.

# **FORMACIÓN**

Ingeniería Informática 2020 - 2024 Universidad de Girona, Girona

CFGS Educación Infantil 2018 - 2020 IES Vallvera, Girona (Salt)

Bachillerato 2016 - 2018 Instituto Pere Alsius, Banyoles

# IDIOMAS

Catalán: Nativo

Castellano: Nativo

Inglés: Nivel intermedio - avanzado

# **COMPETENCIAS**

- Lenguajes de Programación: JavaScript, HTML, CSS, Java, C++, SQL, PL/SQL...
- Bases de Datos: MySQL, PostgreSQL, SQL\*Plus, Firebase, ElasticSearch.
- Herramientas y Tecnologías: Docker, Angular, Node...
- Creatividad y Resolución de Problemas: Capacidad para diseñar soluciones innovadoras que mejoren la eficiencia y experiencia del usuario.
- Atención al Cliente: Habilidades demostradas en la resolución de incidencias y soporte técnico para asegurar la satisfacción del cliente.
- **Automotivación:** Alta capacidad de trabajar de manera autónoma, manteniendo la productividad y calidad.

## **EXPERIENCIA**

Software Developer – Melià Hotels nov 2024 - actualidad Accenture

- Tecnologías backend como Java, Kafka, Docker, y herramientas de integración continua.
- Gestión de contenidos con Magnolia CMS.
- Uso de herramientas de control de versiones (Git) y entornos de integración continua para asegurar calidad y trazabilidad.

#### **ServiceNow Developer**

feb 2024 - nov 2024

TeamNow

- Desarrollo de flujos de trabajo personalizados utilizando Workflow Studio y Flow Designer.
- Implementación de Business Rules, Client Scripts y Scheduled
   Jobs para automatizar procesos.
- Certificaciones:
  - ServiceNow IT Service Management certified. (ITSM)
  - ServiceNow Certified System Administrator certified. (CSA)

#### **Software Developer**

jun 2023 - ago 2023

ES FIELD DELIVERY SPAIN, DXC Technology, Practicas de empresa

- Nuevos conocimientos en Angular, Javascript, Docker, PostgreSQL, SQL\*Plus.
- Solucionar incidencias de clientes, demostrando habilidades en SQL y Java.
- Identificar y resolver problemas en bases de datos, asegurando la coherencia y la calidad de los datos.